【裁判字號】    98,上易,707
【裁判日期】    981125
【裁判案由】    傷害
【裁判全文】
臺灣高等法院臺南分院刑事判決
                                   98年度上易字第707號
上  訴  人
即  被  告  甲○○
                      之4
選任辯護人  顏萬文  律師
上列上訴人即被告因傷害案件，不服臺灣臺南地方法院98年度易
字第779號中華民國98年8月13日第一審判決（起訴案號：臺灣臺
南地方法院檢察署98年度偵字第1011號），提起上訴，本院判決
如下：
    主      文
上訴駁回。
    事      實
一、甲○○與其前妻陳富美(按陳富美所涉本件傷害案，業經臺
    灣臺南地方法院判處拘役貳拾伍日確定）於民國（下同）97
    年12月5日下午1時許，在臺南縣永康巿中華路七巷二０弄三
    八號諾貝爾大樓管理室，因細故與丙○○發生口角，甲○○
    與陳富美竟基於共同傷害丙○○身體之犯意聯絡，分持丙○○所有二支枴杖毆打丙○○，致丙○○受有左頰瘀血、左臂
    瘀血，及左胸疼痛之傷害。
二、案經丙○○訴由臺南縣警察局永康分局報告臺灣臺南地方法
    院檢察署檢察官偵查起訴。
    理      由
壹、程序部分：
    按本案之照片係以機械（照相機）方式所留存之影像，並非
    依憑人之記憶再加以轉述而得，其非供述證據，並無傳聞證
    據排除法則之適用，復無證據證明係公務員違背法定程序或
    經偽造、變造所取得，又與本件事實具有相當之關聯性，應
    認該照片有證據能力。
貳、實體部分：
一、訊據上訴人即被告甲○○固供述於上開時地在場，惟否認毆
    打丙○○，辯稱：我僅上前勸架，並將陳富美與丙○○拉開
    ，我沒有打丙○○，丙○○所提供的錄影帶也證明我是在旁
    邊勸架，並沒有毆打丙○○云云。
二、惟查上揭被告甲○○確有於上開時地與陳富美共同毆打丙○○成傷之事實，業據丙○○於原審具結證述甚詳在卷（見原
    審卷第23頁、24頁)，並經證人即上開大樓管理員乙○○於
    原審證述屬實(見原審卷第24頁、25頁)，復經本院再於98年
    11月18日傳訊證人乙○○到庭證述「法官問：甲○○如何打
    丙○○？證人乙○○答：甲○○跟陳富美均有用手及拿丙○○的枴杖打丙○○」、「法官問：諾貝爾大樓的監視器為何
    沒有錄到丙○○被打的畫面？證人乙○○答：當時甲○○、
    陳富美打丙○○，丙○○在喊救命，當時我很緊張，我一方
    面勸架，一方面報警，警察來時要看監視器，發現監視器的
    插頭被拔掉」等語（見本院98年11月18日審理筆3錄)，且有
    行政院衛生署臺南醫院診斷證明書、丙○○受傷照片及現場
    照片附卷可稽，又經本院於98年10月21日勘驗當時之監視錄
    影帶結果，雖無法看出被告甲○○有毆打丙○○之劃面，但
    有一段時間確實未有錄影劃面，而據當時之大樓管理員即證
    人乙○○具結證述稱係因該監視錄影帶當時之插頭被不詳之
    人拔開等語在卷，是本院認監視器縱未能看出被告甲○○有
    毆打丙○○之情形，仍不能為被告甲○○有利之證明，是依
    上開所述，本件被告甲○○有與其前妻陳富美共同毆打丙○○之事證已甚明確，被告甲○○所為前開辯解，係屬事後卸
    責之詞，不足採信，是被告甲○○亦有共同傷害丙○○之犯
    行堪以認定。
三、核被告甲○○所為，係犯刑法第二百七十七條第一項之傷害
    罪。被告甲○○就上開犯行與陳富美間有犯意之聯絡及行為
    之分擔，為共同正犯。
四、因而原審適用刑法第二十八條、第二百七十七條第一項、第
    四十一條第一項前段，刑法施行法第一條之一之規定，並審
    酌被告甲○○犯本罪之動機、手段、丙○○所受傷勢，迄今
    未與丙○○達成和解，及犯罪後態度等一切情狀，對被告甲○○量處拘役參拾日，並諭知如易科罰金，以新台幣壹仟元
    折算壹日之標準，以資懲儆等情。本院經核其認事用法，均
    無不當，量刑亦稱妥適。被告上訴意旨，猶執前詞，否認犯
    罪，為無理由，應予駁回。
據上論結，應依刑事訴訟法第368條，判決如主文。
本案經檢察官李傳來到庭執行職務。
中    華    民    國    98    年    11    月    25    日
                  刑事第五庭    審判長法  官  楊明章
                                      法  官  戴勝利
                                      法  官  顏基典
以上正本證明與原本無異。
不得上訴。
                                      書記官  呂嘉文
中    華    民    國    98    年    11    月    25    日
【附錄】本判決論罪科刑法條：
中華民國刑法第277條第1項：
（普通傷害罪）
傷害人之身體或健康者，處 3 年以下有期徒刑、拘役或 1 千元
以下罰金。


司法院資訊處製作；財團法人民間司法改革基金會備份。
